# 特殊借款费用怎么定性

提问人：hereandtoday 时间：2011-01-05 21:58:05
甲公司与银行签订了长期借款 5 亿元，借款期 10 年，专门借款，合同已规定借款利率，同时，双方签署了借款费用补充协议，该协议规定：在合同期内，每年支付 500 万作为借款手续费，连续支付 10 年，在每个合同年度初（即签合同日）支付。 请问，这种情况，支付的借款手续费怎么处理？
根据准则解释，“为购建或者生产符合资本化条件的资产的专门借款或者一般借款，通常都属于除以公允价值计量且其变动计入当期损益的金融负债之外的其他金融负债。对于这些金融负债所发生的辅助费用需要计入借款的初始确认金额，即抵减相关借款的初始金额，从而影响以后各期实际利息的计算。” 北京德胜门中医院怎么样http://www.nbhuojia.com/ 如果手续费一次期初支付，按上述办法好处理，但是象这样多次支付呢，怎么处理。我考虑可能有两种处理方式：
1 、将所有手续费，在期初作为借款费用一次处理，调整借款实际本金，提高实际利率。 借：长期借款 5000 万 贷：银行存款 500 万，首期手续费
其他应付款 4500 万，以后期间
这样，调整后本金为4.5亿元，但是这样做的明显缺陷是，以后支付的手续费没有考虑时间价值。
2 、将第一期手续费作为对本金的调整，以后期间支付的手续费，作为对利息的调整，实际支付利息与按实际利率计算的利息差额，通过未确认融资费用挂账。但是这样处理明显计算量很大，企业不容易理解。
不知道有没有遇到过类似问题的朋友。

回答人：chenyiwei
比较赞同你说的第二种做法，即首期手续费作为对本金的调整，以后各期手续费作为对利息的调整，相应重新计算该借款的实际利率，并依据该实际利率在借款期限内确认利息费用，其最终效果是把这些手续费也都挤入了利息支出中，并与名义利息一并按同一原则考虑其能否资本化的问题。 这种交易安排可能是为了满足银行对中间业务发展情况考核的需要，或者变相提高贷款利率（突破中国人民银行的限制）。但虽然名义上是手续费，但是就其经济实质而言仍然是利息。

提问人：飘雪～ 时间：2012-04-26 14:04:40
回复 chenyiwei 的帖子
陈版，怎么做分录？
借：银行存款 借：未确认融资费用 贷：长期借款
借：财务费用 贷：应付利息——账面 贷：未确认融资费用

回答人：chenyiwei
可以这样理解。